【裁判字號】    88,上易,1073
【裁判日期】    890327
【裁判案由】    竊盜
【裁判全文】
臺灣高等法院臺中分院刑事判決              八十八年度上易字第一○七三號
    上  訴  人
    即  被  告  乙○○
右上訴人因竊盜案件，不服臺灣臺中地方法院八十七年度易字第三七二○號中華民國
八十八年三月十七日第一審判決（起訴案號：臺灣臺中地方法院檢察署八十七年度偵
字第一二六九七號），提起上訴，本院判決如左：
    主      文
上訴駁回。
    事實及理由
一、本案經本院審理結果，認第一審判決認事用法及量刑均無不當，應予維持，並引
    用第一審判決書記載之事實、證據及理由（如附件）。
二、訊據上訴人即被告乙○○辯稱，伊於警訊時適所服麻藥及ＦＭ藥癮發作，迷迷糊
    糊，事後想起，伊無偷車之理由云云。然查，原判決書所認定之事實，業據被告
    於警訊時就其竊車之動機、目的、手段供明甚詳，此後於檢察官偵查、原審訊問
    及審理時，亦一再坦認偷車未遂等情節無誤，顯見被告前開所辯，乃屬卸責之詞
    ，無可憑信。此外，被告在本院並未提出其他有利之證據及辯解，其上訴無理由
    ，應予駁回。
據上論斷，應依刑事訴訟法第三百六十八條、第三百七十三條，判決如主文。
本案經檢察官甲○○到庭執行職務。
中      華      民      國     八十九     年      三      月    二十七  日
                                   臺灣高等法院臺中分院刑事第四庭
                                         審判長法  官  羅  得  村
                                               法  官  郭  同  奇
                                               法  官  胡  國  棟
右正本證明與原本無異。
不得上訴。
                                               書記官  吳  麗  慧
中      華      民      國     八十九     年      三      月    三十    日
                                                                        Ｄ
臺灣臺中地方法院刑事判決                        八十七年度易字第三七二號
    公  訴  人  臺灣臺中地方法院檢察署檢察官
    被      告  乙○○  男  三十二歲（民國○○○年○月○○日生）
                        身分證統一編號：Ｌ一二一三一六四九號
                        住台中縣東勢鎮○○里○○街六三二巷五十五號
                        （另案在台灣台中戒治所強制戒治中）
右列被告因竊盜案件，經檢察官提起公訴（八十七年度偵字第一二六九七號）及移送
併辦（八十七年度偵字第二四六九九號），本院判決如左：
    主      文
乙○○攜帶兇器竊盜未遂，累犯，處有期徒刑捌月。扣案之螺絲起子壹支沒收。
    事      實
一、乙○○曾於民國八十四年間因違反麻醉藥品管理條例案件，經法院判處有期徒刑
    十月確定，於八十五年二月二日執行完畢，仍不知悔改，竟意圖為自己不法之所
    有，於八十七年六月二十日凌晨零時三十五分許，在台中市○區○○街二八八號
    對面空地，趁四周無人之際，以其所有之客觀上足以對人生命及身體造成危害、
    可供兇器使用之螺絲起子一支，撬開許菱舟所有、停放於上址空地之車牌號碼Ｎ
    Ｅ－一九一二號自用小客車車門鎖（尚未達毀損程度），於著手竊取該自用小客
    車及車內財物之際，即為巡邏員警發現而未遂，並扣得乙○○所有之螺絲起子一
    支。
二、案經台中市警察局第一分局移送臺灣臺中地方法院檢察署檢察官偵查起訴。
    理      由
一、訊據被告乙○○對於右揭時、地持客觀上可供兇器使用之螺絲起子竊盜未遂之事
    實坦承不諱，核與告訴人許菱舟於警訊中指訴之情節相符，且有許菱舟所有之上
    開汽車車門鎖為被告以螺絲起子撬開之照片二張附卷可稽，復有扣案之螺絲起子
    一支可資佐證，足認被告之自白與事實相符。事證明確，被告犯行堪以認定。
二、查螺絲起子係金屬物品，在客觀上應足以對人之生命及身體造成危害並可供兇器
    使用，核被告乙○○攜帶螺絲起子竊取車號ＮＥ－一九一二號汽車一輛未遂之犯
    行，係犯刑法第三百二十一條第二項、第一項第三款之攜帶兇器竊盜未遂罪。被
    告已著手於竊盜行為之實行而不遂，為未遂犯，爰依刑法第二十六條前段規定減
    輕其刑。又被告曾於八十四年間因違反麻醉藥品管理條例案件，經法院判處有期
    徒刑十月確定，於八十五年二月二日執行完畢，此有台灣台中地方法院檢察署刑
    案資料查註紀錄表附卷可按，其受有期徒刑之執行完畢，五年以內再犯本件為有
    期徒刑以上之罪，為累犯，應依刑法第四十七條規定加重其刑，並先加重復減輕
    之。爰審酌被告貪圖不法而著手竊取他人財物，守法觀念甚為薄弱，行事舉止更
    值非難，並審酌其犯罪之目的、手段，犯罪所生之危害及犯罪後坦承犯行，頗知
    悔悟等一切情狀，量處如主文所示之刑。扣案之螺絲起子一支為被告所有，且係
    供其犯罪所用，業據被告供述甚明，應依刑法第三十八條第一項第二款宣告沒收
    。
三、移送併辦意旨另以被告於八十七年十一月九日凌晨一時許，夥同郭源森（另由檢
    察官偵查）共同基於意圖為自己不法之所有之概括犯意，在台中縣石岡鄉○○村
    ○○路岡尾巷五號之一，竊取邱素媛所有（由邱士貢使用）之車牌號碼ＯＳ－四
    九五二號自用小客車一輛，因認被告尚涉有竊盜罪嫌。惟被告辯稱：伊不知該輛
    汽車為贓車，係郭源森駕駛該輛汽車主動去找伊，後由伊駕駛該輛汽車載郭源森
    一同至河邊施用安非他命等語。經查：被告於警訊、偵、審中均堅詞否認有何與
    另案被告郭源森共同竊取上開ＯＳ－四九五二號自用小客車一輛之事實，且告訴
    人邱士貢亦未能明確指述該輛汽車係由被告與郭源森共同竊取，是不能僅憑告訴
    人之片面指述，即遽入人於罪。又參以被告為警查獲時，係端坐在上開自用小客
    車上，而郭源森卻奪門逃逸等情，茍被告真有與被告共同竊盜上開汽車，何以遇
    警察盤查時，不隨郭源森奪門逃逸，而端坐車內，等待警察臨檢？是被告辯稱不
    知上開汽車係屬贓車乙節，應堪採信。此外，復查無其他積極證據足資證明被告
    有與郭源森共同竊盜之犯行，此部分不能證明被告犯罪，從而併辦之部分與本案
    即無裁判上一罪之關係，本院自無從併案審理，應退回檢察官另行處理，附此敘
    明。
據上論斷，應依刑事訴訟法第二百九十九條第一項前段，刑法第三百二十一條第二項
、第一項第三款、第二十六條前段、第四十七條、第三十八條第一項第二款，判決如
主文。
中      華      民      國    八十八      年      三      月    十七    日
                                     台灣台中地方法院刑事第六庭
                                          法  官   王  世  華
右正本證明與原本無異。
如不服本判決，應於判決送達後十日內向本院提出上訴狀，上訴於臺灣高等法院臺中
分院( 須附繕本 )。
                                          書記官
中     華      民      國     八十八      年      三      月    十八    日
附錄論罪科刑法條
刑法第三百二十一條第一項第三款、第二項


司法院資訊處製作；財團法人民間司法改革基金會備份。
